臺灣臺中地方法院刑事判決　　　　　　　　　　　　九十三年度訴字第二三四二號
　　公　訴　人　臺灣臺中地方法院檢察署檢察官
　　被　　　告　甲○○
右列被告因違反毒品危害防制條例等案件，經檢察官提起公訴（九十三年度毒偵字第
三四六三號、九十三年度偵字第一五二九八號），本院合議庭裁定依簡式審判程序審
理，判決如左：
    主  文
甲○○連續施用第一級毒品，累犯，處有期徒刑拾月；扣案之摻有少量第一級毒品海
洛因之注射針筒壹支，沒收銷燬之。又竊盜，累犯，處有期徒刑柒月。應執行有期徒
刑壹年肆月，扣案之摻有少量第一級毒品海洛因之注射針筒壹支，沒收銷燬之。
    犯罪事實
一、甲○○基於施用第一級毒品海洛因之概括犯意，自民國九十三年七月初某日起至
    同年九月二日中午某時止，每日均在臺中市○○區○○路二段二四八巷二弄七號
    住處內或臺中縣大里市某廟內等處所，以將第一級毒品海洛因摻水放入針筒內注
    射施打之方式，連續施用第一級毒品海洛因多次。嗣於九十三年九月二日上午九
    時四十五分許，甲○○與邱錦豐共騎車牌號碼ＮＱＨ─八六八號重型機車，途經
    臺中市○○路與向上路口時，遇警攔查，甲○○誤以為自己另案被通緝，乃逆向
    行駛逃至臺中市○○路與大墩四街口，但仍為警攔獲，並在該機車腳踏板下扣得
    甲○○所有摻有少量第一級毒品海洛因之注射針筒一支。
二、甲○○另於九十三年八月二十一日上午九時三十分許，徒步行經臺中縣大里市○
    ○路○段三五一號前，因見吳季豐所有車牌號碼ＪＫＥ─二三三號重型機車停放
    在該處且鑰匙未取下，竟臨時基於意圖為自己不法所有之犯意，徒手竊取該部機
    車，供己代步之用。嗣於同年八月二十七日上午七時五十分許，甲○○騎乘該部
    機車至臺中縣大里市○○路二０七巷三十六號太子宮旁涼亭休息時，為警當場查
    獲。
三、案經臺中縣警察局霧峰分局、臺中市警察局分別報告臺灣臺中地方法院檢察署檢
    察官偵查起訴。
    理  由
一、右揭事實，業據被告甲○○於警詢、偵查中及本院審理時均坦承不諱，復經被害
    人吳季豐於警詢及偵查中指訴綦詳，又經九十三年九月二日與被告同時被查獲之
    邱錦豐於警詢時證述無訛，並有臺中市警察局保安隊扣押筆錄暨扣押物品目錄表
    、臺中縣警察局霧峰分局搜索扣押筆錄暨扣押物品目錄表、贓物認領收據、照片
    、現場圖、車輛車牌失竊作業─查獲車輛認可資料等件附卷可稽，及扣案之注射
    針筒一支足資佐憑。且查，被告於九十三年九月二日為警查獲後所採集之尿液，
    經送請詮昕科技股份有限公司以ＧＣ／ＭＳ方法檢驗結果，係呈「嗎啡」陽性反
    應等情，有該公司於同年月八日出具之濫用藥物尿液檢驗報告存卷可查。而按海
    洛因係嗎啡經化學合成之半人工合成品，藥性倍於嗎啡，其經吸食或施打進入人
    體，藉人體解毒系統之代謝作用而分解成藥（毒）性較低之嗎啡，故於吸食或施
    打海洛因之煙毒嫌犯尿液中，可檢驗出嗎啡煙毒反應。另一般吸食或施打煙毒（
    或麻醉藥品）者，經人體代謝作用後，於八小時之內約有百分之八十量於尿液中
    排出，二十四小時後，續有約剩餘量之百分之九十再排出，七十二小時後仍有殘
    餘微量排出，吸食或施打者個人體質不同，其排出時間亦會有差異，尤其成癮者
    （抗藥性強）其於吸食一百二十小時內所採之尿液，配合較具公信力之儀器（如
    氣相層析質譜儀）仍可能被檢測出，此曾經憲兵司令部八十年五月七日（八○）
    鑑檢字第一七四六號函釋在案。參以目前施用毒品者以施用毒品海洛因最為常見
    ，施用嗎啡者已甚少見，被告復自承係施用第一級毒品海洛因等語，有警詢、偵
    訊及本院審理筆錄可考，足徵被告前開自白，確有所據，堪信可採。再按任何人
    未經他人同意，均不得任意拿取他人財物，乃至明之理。被告明知此理，竟徒手
    竊取被害人吳季豐之重型機車，供己代步之用，其主觀上確有意圖為自己不法所
    有之犯意，至臻明確。從而，本件事證明確，被告右揭施用第一級毒品海洛因及
    竊盜之犯行，均堪認定。
二、按海洛因係毒品危害防制條例第二條第二項第一款所定之第一級毒品，不得非法
    施用。查被告前於九十年間因施用毒品案件，經本院裁定送觀察、勒戒後，認有
    繼續施用毒品之傾向，由本院再裁定令入戒治處所施以強制戒治，嗣因戒治成效
    評定為合格，本院乃裁定停止戒治，所餘戒治期間付保護管束，惟被告於九十一
    年間又犯施用毒品案件，本院乃撤銷前開停止戒治之裁定，被告再入戒治所執行
    所餘戒治期間，於九十一年十二月三十一日執行完畢出所等情，有臺灣臺中地方
    法院檢察署刑案資料查註紀錄表、全國施用毒品案件紀錄表、受觀察勒戒人毒品
    及前科紀錄簡列表、臺灣高等法院被告全國前案紀錄表等件可資參佐，可知被告
    係於前開強制戒治執行完畢釋放後，五年內，再犯本案施用毒品之犯行，自應依
    法論科。是核被告施用第一級毒品海洛因所為，係犯毒品危害防制條例第十條第
    一項之施用第一級毒品罪；被告竊取車牌號碼ＪＫＥ─二三三號重型機車部分，
    則另犯刑法第三百二十條第一項之普通竊盜罪。又：
（一）被告因施用第一級毒品而持有該毒品之低度行為，為施用之高度行為所吸收，
      不另論罪。
（二）被告多次施用第一級毒品之犯行，時間緊接，觸犯構成要件相同之罪名，顯係
      基於概括之犯意為之，為連續犯，應論以一罪，並依法加重其刑。
（三）被告所犯上開二罪，犯意各別，行為不同，應分論併罰。
（四）被告前於九十年、九十一年間，分別因賭博、竊盜案件，經本院以九十一年度
      易緝字第二號、第三號均判處有期徒刑六月，如易科罰金，以銀元三百元折算
      一日確定，並經定其應執行刑為有期徒刑十一月，入監執行後，於九十二年十
      一月二十二日縮刑期滿執行完畢等情，有臺灣臺中地方法院檢察署刑案資料查
      註紀錄表、臺灣高等法院被告全國前案紀錄表等件可資參佐，其受有期徒刑之
      執行完畢，五年以內再犯本案有期徒刑以上之二罪，為累犯，所犯施用第一級
      毒品罪部分，依法遞加重其刑；另犯竊盜罪部分，則依法加重其刑。
（五）爰審酌被告素行不佳，前於九十年間，已因竊盜案件，經本院以九十一年度易
      緝字第三號判處有期徒刑六月，如易科罰金，以銀元三百元折算一日確定，業
      已入監執行完畢；且於九十三年七月間，甫因竊盜案件，經臺灣新竹地方法院
      於九十三年八月十日以九十三年度竹北簡字第一四九號判處有期徒刑六月，如
      易科罰金，以銀元三百元折算一日確定，尚未及執行，旋又違犯本件竊盜犯行
      ，顯然不知悔改；另於八十二年間亦曾因違反肅清煙毒條例及麻醉藥品管理條
      例案件，經本院分別判處有期徒刑三年一月、五月，並定其應執行刑為有期徒
      刑三年四月確定，業於八十五年五月二十三日執行完畢；之後，又因施用毒品
      案件，經一次觀察、勒戒及強制戒治程序，猶未能斷絕毒癮，再犯本案施用毒
      品犯行，無視於毒品對於自身健康之戕害及國家對於杜絕毒品犯罪之禁令。其
      僅係自行施用毒品，犯罪動機尚屬單純，本次施用時間並非長久，且施用毒品
      係自戕行為，與徒手行竊之犯罪手段均甚平和，被害人吳季豐業已領回失竊機
      車及鑰匙，所生損害不大，使用上開機車之時間短暫，所得利益尚微，暨被告
      犯後就右開二犯行，均能坦認，態度良好等一切情狀，分別量處如主文所示之
      刑，並定其應執行之刑，以示懲儆。
（六）扣案之注射針筒一支，摻有少量之第一級毒品海洛因一節，業據被告供明在卷
      ，並有該支注射針筒扣案可憑，由於無從分離，應一併視為毒品，而屬違禁物
      ，爰依毒品危害防制條例第十八條第一項前段，沒收銷燬之。
據上論斷，應依刑事訴訟法第二百七十三條之一第一項、第二百九十九條第一項前段
，毒品危害防制條例第十條第一項、第十八條第一項前段，刑法第十一條、第五十六
條、第三百二十條第一項、第四十七條、第五十一條第五款，罰金罰鍰提高標準條例
第一條前段，判決如主文。
本案經檢察官乙○○到庭執行職務
中      華      民      國      九十三      年    十    月    二十九    日
                                臺灣臺中地方法院刑事第二庭
                                    法  官  莊  嘉  蕙
右正本證明與原本無異。
如不服本判決，應於送達後十日內向本院提出上訴狀（須附繕本），上訴於臺灣高等
法院臺中分院。
                                    書記官
中      華      民      國      九十三      年    十    月    二十九    日
附錄論罪科刑法條
毒品危害防制條例第十條第一項
施用第一級毒品者，處六月以上五年以下有期徒刑。
刑法第三百二十條第一項
意圖為自己或第三人不法之所有，而竊取他人之動產者，為竊盜罪，處五年以下有期
徒刑、拘役或五百元以下罰金。
